# 求助陈老师，实务中包含免租期的广告租赁提成的计算问题

提问人：azusaljp 时间：2022-03-16 21:51:54
A公司为广告业主方，B公司为广告代理方，A将广告位交由B代理，原合同约定期限为 1 年，每月缴纳保底租金 10 万元，并在代理期结束后，按B公司期间对外销售广告的收入额的50%扣除掉保底租金后为广告提成费。后因疫情影响，双方签订补充协议约定A将广告位免费补偿给B使用 3 个月，此期间B公司产生的销售收入不计入主合同销售收入总额。
协议结束后，已知B公司于原合同 1 年代理期间销售收入为 360 万，广告提成费应如何计算？
第一种方式为 360 50%-10 12=60万；第二种方式为将 360 万分摊入免租期再扣除，为360/（12+3） 12 50%-10*12=24万。
求助何种方式是正确的呢？

回答人：chenyiwei
这是对合同条款如何解释的问题，不是会计问题。如约定不明确，可建议双方签订补充协议予以明确；或者访谈双方的相关部门负责人和经办人等。